【裁判字號】    98,重上,91
【裁判日期】    990317
【裁判案由】    侵權行為損害賠償
【裁判全文】
臺灣高等法院臺南分院民事裁定        98年度重上字第91號
上  訴  人  乙○○
            丁○○
共      同
訴訟代理人  林國明  律師
被 上訴 人  甲○○
訴訟代理人  彭冀湘  律師
上列當事人間因侵權行為損害賠償事件，上訴人對於中華民國98
年6月16日臺灣臺南地方法院刑事附帶民事訴訟判決（ 96年度交
簡附民字第92號）提起上訴，其中乙○○請求賠償醫療費、殯葬
費、扶養費、精神慰撫金合計新台幣（下同）558萬486元、丁○
○請求賠償精神慰撫金150萬元之訴部分，本院裁定如下：
    主  文
上訴駁回。
第二審訴訟費用由上訴人負擔。
    理  由
一、按上訴不合法者，第二審法院應以裁定駁回之，民事訴訟法
    第444條第1項前段定有明文。
二、本件上訴人乙○○、丁○○與原審共同原告丙○○（亦為上
    訴人），於原審本於侵權行為損害賠償請求權，提起刑事附
    帶民事訴訟，其中乙○○主張受有醫療費 1萬1867元、殯葬
    費58萬9590元、扶養費397萬9029元、精神慰撫金100萬元，
    合計558萬486元、丁○○主張精神慰撫金 150萬元之損害而
    請求賠償；惟查上訴人乙○○、丁○○，於原審對被上訴人
    甲○○提起之刑事附帶民事訴訟，因被上訴人甲○○所涉過
    失致死刑事案件經原審法院判決無罪在案，原審法院乃以96
    年度交簡附民字第92號刑事附帶民事訴訟判決駁回上訴人在
    原審之訴，該判決業於 98年6月22日送達上訴人，此有原審
    卷附送達證書二紙足稽（見原審96年度交簡附民字第92號卷
    第32、34頁）；嗣上開判決僅丙○○一人提起上訴後，由本
    院刑事庭依刑事訴訟法第504條第1項前段裁定移送民事庭審
    理，有該裁定正本足稽；惟上訴人乙○○、丁○○嗣於98年
    12月24日另向本院民事庭提起上訴，就上開損害賠償事項，
    聲明（第一項）「請求被上訴人甲○○應給付上訴人乙○○
    新台幣（下同）5,580,486元及自起訴狀繕本送達之翌日起
    至清償日止按年息百分之五計算之利息。」、（第二項）「
    被上訴人甲○○應給付上訴人丁○○100萬元及自起訴狀繕
    本送達之翌日起至清償日止按年息百分之五計算之利息。」
    ，嗣於99年2月22日又擴張第二項聲明之金額為150萬元（以
    上見本院卷附各該書狀），經本院於 99年1月26日準備程序
    予以闡明後，上訴人於 99年2月22日以民事準備書狀(二)具狀
    表示上開訴之聲明請求，係屬提起上訴性質。是則，上訴人
    此部分上訴已違上開法定不變期間之規定，其上訴自非合法
    ，並不得補正，應予駁回。
據上論結，本件上訴為不合法，依民事訴訟法第444條第1項前段
、第95條、第78條及第85條第1項前段，裁定如主文。
中    華    民    國    99    年    3     月    17    日
                  民事第二庭    審判長法  官  陳光秀
                                      法  官  曾平杉
                                      法  官  莊俊華
上為正本係照原本作成。
如對本裁定抗告，須於本裁定送達後10日內向本院提出抗告狀（
須附繕本），並應繳納抗告費新台幣1千元。
中    華    民    國    99    年    3     月    17    日
                                      書記官  謝淑玉

司法院資訊處製作；財團法人民間司法改革基金會備份。
